【裁判字號】    89,易,27
【裁判日期】    890128
【裁判案由】    妨害秩序
【裁判全文】
臺灣臺南地方法院刑事判決                            八十九年度易字第二七號
    公  訴  人  臺灣台南地方法院檢察署檢察官
    被      告  甲○○
右列被告因妨害秩序案件，經檢察官提起公訴（八十八年度偵字第一四二五二號），
本院判決如左：
    主  文
甲○○以文字公然煽惑他人犯罪，處拘役肆拾日，如易科罰金，以佰元折算壹日。
扣案之六合彩賭博每期開號碼對照表肆拾貳張、新招式電算電腦單拾張、電子計算
機壹台均沒收。
    事  實
一、甲○○於民國八十八年十一月十八日十四時四十分許，在台南市○○路○段五五
    ０號健康商場內之公共場所，設攤販賣六合彩明牌，並向不特定人解說六合彩明
    牌中獎機率，以此方式公然煽惑他人簽賭六合彩賭博。嗣於該日十四時四十五分
    許，在上址為警查獲，並扣得甲○○所有，供犯罪所用之六合彩賭博每期開號
    碼對照表肆拾貳張、新招式電算電腦單拾張、電子計算機壹台等物。
二、案經台南市警察局第六分局報請台灣台南地方法院檢察署檢察官偵查起訴。
    理  由
一、訊據被告甲○○固坦承於右揭時地因與人討論六合彩乙節，惟矢口否認有何販賣
    明牌之犯行，辯稱：那天伊是來台南要參加喜宴，下午二點多找我友人陳長川，
    他是啞巴，我們兩人一起去巿場吃麵，在討論六合彩明牌，並未販賣明牌云云。
    然查：右揭事實，業經證人即同時在現場觀看之陳長川於警訊中證述甚詳，參以
    證人陳長川所稱：（現場是否有販賣明牌之人，你是否認識？）有，但我都不認
    識，我一星期大約去兩趟健康商場，今天是下午兩點左右到的，只有我一人前去
    。現場查獲之甲○○、陳玉行等四人我都不認識他們等情節，顯與被告上開所辯
    不符，衡以被告既係來台南要參加喜宴，豈有隨身攜帶上開扣案物之理！況其若
    未販賣明牌，又豈有於十四時至十五時之時分攜持上開扣案物至巿場之理！此外
    ，並有被告所有供犯罪所用之六合彩賭博每期開號碼對照表肆拾貳張、新招式
    電算電腦單拾張、電子計算機壹台扣案可證，被告所辯顯係事後卸責之詞，尚無
    足採。本件事證明確，被告犯行堪予認定，應依法論科。
二、被告於公共場所，公然販賣預測六合彩中之明牌，並提供六合彩中號碼，核
    其所為係犯刑法第一百五十三條第一款之罪。爰審酌被告之年齡、退休後一時無
    所事事，致罹刑章之徒，併其犯罪之動機、目的、手段、所生損害、所得利益、
    其品行智識程度、生活狀況、犯罪後態度等一切情狀，量處如主文所示之刑，並
    諭知易科罰金之折算標準，以示懲儆。扣案之六合彩賭博每期開號碼對照表肆
    拾貳張、新招式電算電腦單拾張、電子計算機壹台均為被告所有供犯罪所用之物
    ，業據被告供承在卷，爰依法宣告沒收。
據上論斷，應依刑事訴訟法第二百九十九條第一項前段、刑法第一百五十三條第一款
、第三十八條第一項第二款，罰金罰鍰提高標準條例第一條前段、第二條，判決如主
文。
中    華    民    國      八十九      年      一      月      廿八    日
                                  臺灣臺南地方法院刑事第一庭
                                          法  官  沈  揚  仁
右正本證明與原本無異。
如不服本判決，應於判決送達後十日內，向本院提出上訴狀。
                                          書記官  陳  瑞  鈴
中    華    民    國      八十九      年      一      月      廿八    日
附錄法條：
刑法第一百五十三條第一款
  以文字、圖畫、演說或他法，公然為左列行為之一者，處二年以下有期徒刑、拘役
  以下罰金：
  一、煽惑他人犯罪者。


司法院資訊處製作；財團法人民間司法改革基金會備份。
